【裁判字號】    99,簡,324
【裁判日期】    991214
【裁判案由】    違反道路交通管理處罰條例
【裁判全文】
高雄高等行政法院裁定
                                       99年度簡字第324號
原      告  蔡明村
被      告  交通部公路總局嘉義區監理所
代  表  人  郭山林  所長
上列當事人間違反道路交通管理處罰條例事件，原告不服交通部
中華民國99年8月31日交訴字第0990044707號訴願決定，提起行
政訴訟，本院裁定如下：
    主  文
本件移送臺灣臺南地方法院。
    理  由
一、按不服主管機關依道路交通管理處罰條例之規定所為處罰，
    依同條例第87條第1項規定，應向管轄地方法院聲明異議，
    行政法院並無受理訴訟權限。若竟提起行政訴訟，行政法院
    應依行政訴訟法第12條之2第2項規定，以職權裁定移送至有
    受理訴訟權限之管轄法院。
二、本件原告起訴主張：臺南縣警察局永康分局（下稱永康分局
    ）以原告於民國92年12月31日駕駛原告所有WHF-822號輕型
    機車，「未裝後照鏡」、「未帶行照」行駛在臺南縣永康市
    中山北路、永大路2段道路為由，舉發原告違反道路交通管
    理處罰條例第16條第1項第2款、第14條第2款等規定。嗣被
    告所屬臺南監理站以原告逾舉發通知單應到案日期限仍未依
    規定處理，於95年10月3日掣開嘉監南字第裁74-M00000000
    號、嘉監南字第裁74-M00000000號裁決書各處原告罰鍰新臺
    幣（下同）1,800元及600元。惟永康分局之舉發違反道路交
    通管理事件通知單製作日期分別為92年12月31日及93年1月6
    日，然既為逕行舉發，何以與原告違規日期不同，且未經原
    告簽名，被告未予詳查即處罰原告，顯然違法。又道路交通
    管理處罰條例第90條規定自行為終了之日起，逾3個月不得
    舉發。上開2張舉發單車主原為「涂飛鵬」，本件是否為涂
    飛鵬違規後誤將其機車號碼寫為原告之車牌號碼WHF-822，
    被告亦未查明，並遲至3年後即95年10月3日才裁決，亦非合
    法。另本件為輕型機車，排氣量49CC，果有永康分局舉發之
    違規事實，亦僅得依道路交通管理處罰條例第71條及第72條
    各處罰鍰60元，被告之裁決亦屬違誤。原告不服提起訴願，
    訴願決定不受理，亦屬違法。因此訴請判決撤銷訴願決定及
    原處分等語。經查原告不服之罰鍰裁決處分，乃主管機關依
    道路交通管理處罰條例之規定所為處罰。又據原告陳述，提
    起本件訴訟在於撤銷對於原告所為之罰鍰。可知原告無非不
    服主管機關依道路交通管理處罰條例之規定所為處罰提出異
    議，依首開規定與說明，此異議事件應由管轄地方法院審判
    ，行政法院並無受理訴訟權限。依前述規定，將本件移送於
    管轄法院。本件爭執之金額不逾40萬元，依簡易程序處理，
    附予說明。
三、依行政訴訟法第12條之2第2項裁定如主文。
中    華    民    國    99    年    12    月    14    日
             高雄高等行政法院第二庭
                             法  官  簡  慧  娟
以上正本係照原本作成。
如不服本裁定，應於送達後10日內，向本院提出抗告狀並表明抗
告理由，如於本裁定宣示後送達前提起抗告者，應於裁定送達後
10日內補提抗告理由書（須按他造當事人人數附繕本）。
中    華    民    國    99    年    12    月    14    日

                             書記官  涂  瓔  純
附註:
行政訴訟法第235條（第1項、第2項）:
對於適用簡易程序之裁判提起上訴或抗告，須經最高行政法院之
許可。
前項許可，以訴訟事件所涉及之法律見解具有原則性者為限。

司法院資訊處製作；財團法人民間司法改革基金會備份。
